【裁判字號】    89,易,1463
【裁判日期】    900307
【裁判案由】    傷害等
【裁判全文】
臺灣彰化地方法院刑事判決                        八十九年度易字第一四六三號
    公  訴  人  臺灣彰化地方法院檢察署檢察官
    被      告  丁○○
右列被告因傷害等案件，經檢察官提起公訴(八十八年度偵字第一０六四四號)，本院
判決如左：
    主  文
丁○○連續傷害人之身體，累犯，處有期徒刑陸月；又損壞他人之物，足以生損害於
他人，累犯，處拘役貳拾日，有期徒刑及拘役如易科罰金，均以參佰元折算壹日。
    事  實
一、丁○○曾於民國八十五年、八十六間違反麻藥案件，經判處有期徒刑四月、六月
    （嗣定應執行刑八月），最後一次八十六年十月十九日因過失傷害案件，經本院
    判處有期徒刑四月確定，於八十七年六月二十七日易科罰金，執行完畢。猶不知
    悔改，因其友人楊文天與乙○○、丙○夫妻之子周世明有債務糾紛，於八十八年
    九月十日二十時許，前往彰化縣二林鎮○○路二十三號乙○○、丙○之住處，向
    周世明催討債款未果，經基於普通傷害之概括犯意，連續持不明工具毆打乙○○
    、丙○（乙○○受有左、右前臂均瘀傷、左手裂傷，丙○則有左臉、鼻嘴內均紅
    腫瘀傷、雙手瘀傷、雙膝擦傷等傷害），並另行起意，搗毀該處之家具，致電視
    零件毀損、椅腳缺損而不堪使用後，於離開現場之際，經乙○○等高喊「捉賊」
    ，乙○○之兄（居住於同門牌號碼之不同建物）聽聞後，出門查看，即遭丁○○
    以相同方式毆打，致受有右第五掌骨骨折之傷害。
二、案經被害人乙○○、丙○、甲○○訴由彰化縣警察局二林分局報告臺灣彰化地方
    法院檢察署檢察官偵查起訴。
    理  由
一、訊據被告丁○○矢口否認有何傷害、毀損犯行，辯稱：伊當天到該處找「阿明」
    催討借款，僅站在門口前尚未進入屋內，即遭「阿明」持刀追殺，伊迅速逃離該
    處，並未毆打告訴人及毀損其等物品，可能是被害人有欠錢欲脫免債務才告伊傷
    害、毀損罪云云。惟查，右揭犯罪事實，業據告訴人乙○○、丙○、甲○○迭於
    警訊、偵查及本院審理中指訴甚詳，及當庭指認被告無誤，復有三人之診斷證明
    及現場照片四張等附卷足稽；且以機車載被告前被害人處之證人潘義成於警訊中
    證稱：「（你有無看見丁○○毆打丙○及乙○○夫婦？）我站在乙○○夫婦住宅
    大門口處，所以並未親眼看到丁○○傷害乙○○夫婦；（丁○○持何兇器傷害乙○○夫婦？兇器在何處？）丁○○是空手進入周宅的。」等語，是證人潘義成證
    陳被告確有進入被害人屋內，且並未證述被告與伊有何被追殺等情；況衡情告訴
    人等傷勢：丙○之傷處遍於臉、鼻嘴內、手、膝各處，乙○○雙手瘀、裂傷，甲○○甚且掌骨骨折，均各有該診斷證明書可考，渠等傷勢甚重與刻意自殘者有別
    ，實不似單純為脫免債務、能對被告提起傷害告訴之「苦肉計」所製造之傷害，
    被告空言否認犯行，所辯亦與經驗常情及卷存之諸證據不合，其所辯難以採取；
    至被告於警訊時所為：因催債未果正動手毆打「阿明」時，經告訴人等阻擋，故
    而毆打告訴人等之供詞，雖為被告於審理中否認該筆錄之實在，現亦已乏該警訊
    錄音帶可供本院查核，故本院尚難認被告確有於警訊中為該等自白，惟依上揭證
    據，已足堪認定被告之犯行，縱未取被告警訊之自白，亦無礙被告犯行之認定，
    特予敘明。
二、核被告所為，係犯刑法第二百七十七條第一項之傷害罪及第三百五十四條之毀損
    罪。其多次傷害犯行間，時間緊接，構成要件亦復相同，顯係基於概括犯意為之
    ，為連續犯，應依行法第五十六條之規定論以一罪論，並加重其刑。另上述連續
    傷害及毀損犯行間，行為互殊、犯意個別，應分論並罰。又被告曾於八十五年、
    八十六間違反麻藥案件，經判處有期徒刑四月、六月（嗣定應執行刑八月），最
    後一次八十六年十月十九日因過失傷害案件，經本院判處有期徒刑四月確定，於
    八十七年六月二十七日易科罰金執行完畢，有臺灣彰化地方法院檢察署檢察官署
    刑案資料查註紀錄表在卷足憑，其於刑之執行完畢後五年內再犯本件有期徒刑以
    上之罪，為累犯，應依法遞加重其刑。爰酌被告犯罪之動機、目的、手段、所生
    之危害及犯罪後之態度等一切情狀，量處如主文所示之刑，並定應執行之行及諭
    知易科罰金之折算標準。
據上論斷，應依刑事訴訟法第二百九十九條第一項前段，刑法第五十六條，第二百七
十七條第一項、第三百五十四條、第四十七條，罰金罰鍰提高標準條例第一條前段、
第二條，判決如主文。
中    華    民    國      九十      年      三      月        七        日
                                臺灣彰化地方法院刑事第一庭
                                    法      官   吳  俊  螢
右正本證明與原本無異。
如不服本判決，應於送達後十日內向本院提出上訴狀(須附繕本)。
告訴人或被害人對於判決如有不服具備理由請求檢察官上訴者，其上訴期間之計算係
以檢察官收受判決正本之日期為準。
                                    法院書記官   莊  素  美
中    華    民    國      九十      年      三      月        九        日
刑法第二百七十七條
傷害人之身體或健康者，處三年以下有期徒刑，拘役或一千元以下罰金。
犯前項之罪，因而致人於死者，處無期徒刑或七年以上有期徒刑，致重傷者，處三年
以上，十年以下有期徒刑。
刑法第三百五十四條毀棄、損壞前二條以外之他人之物或致令不堪用，足以生損害於
公眾或他人者，處二年以下有期徒刑、拘役或五百元以下罰金。


司法院資訊處製作；財團法人民間司法改革基金會備份。
